【裁判字號】    92,易,612
【裁判日期】    921014
【裁判案由】    贓物
【裁判全文】
臺灣臺北地方法院刑事判決                          九十二年度易字第六一二號
    公  訴  人 臺灣臺北地方法院檢察署檢察官
    被      告 丁○○
右列被告因贓物案件，經檢察官聲請簡易判決處刑（九十年度偵字第一三二一八號）
，本院受理後 (九十二年簡字第五八七號)，認為不宜以簡易判決處刑，改依通常程
序審理，判決如左：
    主  文
丁○○行使偽造私文書，足以生損害於公眾及他人，處有期徒刑捌月。
    事  實
一、丁○○於民國八十七年底，因其所有車牌號碼：ＤＭ─八七八二號ＢＭＷ五二０
    型（車身號碼：ＡＨＢ61020ＢＭ25025號）自用小客車，於颱風期間嚴重泡水不
    堪使用，經洽詢代理ＢＭＷ原廠之汎德公司估價修理費高達新台幣（下同）五十
    餘萬元後，認該修理費過鉅，經友人李子健介紹，將其前揭泡水車以二十萬元交
    由丙○○修理；丙○○（另由檢察官偵查中）即於八十八年一月二十三日二十二
    時許，在臺北市○○○路○段八十八巷二號前以六角板手竊取黃千祐所有登記於
    黃宗欽名下車牌號碼：ＢＷ─二五七七號同型之ＢＭＷ五二０（車身號碼：ＡＨ
    Ｂ61060ＢＭ27666號）自用小客車後，將該車牌換掛為ＤＭ─八七八二號及車身
    號碼以工具磨平原車身號碼後重新刻上「ＡＨＢ61020ＢＭ25025」號而偽造該贓
    車之車身號碼；丙○○於八十八年二月間將前開竊得之贓車開至臺北市○○街五
    十二號交還丁○○時，丁○○發覺與其原送修之車輛多出天窗之情事，而明知丙
    ○○修理後所返還者係另一輛同型之ＢＭＷ五二０自小客車，非其原送修之車輛
    ，為來路不明之贓車，仍以二十萬元代價，向丙○○故買該贓車，並明知該贓車
    之車身號碼「ＡＨＢ61020ＢＭ25025」號係經丙○○以工具磨平原車身號碼「Ａ
    ＨＢ61060ＢＭ27666」號後始重新刻上，為偽造之私文書，詎仍駕駛該贓車而行
    使之，足生損害於黃千祐及汽車監理機關對於車籍管理之正確性。嗣丁○○於九
    十年四月十七日十七時許將該贓車送至臺北市○○路○段三三一之一號張志明所
    經營之修車廠修理，為警在該修車廠內查獲偽造車身號碼之該輛贓車，始查知上
    情。
二、案經臺北縣政府警察局板橋分局報告臺灣臺北地方法院檢察署檢察官聲請簡易判
    決處刑，本院受理後改依通常程序審理。
    理  由
一、訊據被告丁○○矢口否認有故買贓車之犯行，辯稱：其所有之ＤＭ─八七八二號
    ＢＭＷ五二０型自用小客車因颱風遭泡水，遂以二十萬元之代價交由丙○○修理
    ，丙○○將車修好後，加裝天窗還車時，雖有懷疑是否為其所有之車，但經核對
    該車之車身號碼無誤後即未再懷疑，其不知該車係贓車云云。經查車牌號碼ＢＷ
    ─二五七七號自小客車，係黃千祐購買而登記於黃宗欽名下，為遭丙○○於八十
    八年一月二十三日二十二時許，在臺北市○○○路○段八十八巷二號前所竊取，
    並將原車身號碼磨平偽造為「ＡＨＢ61020ＢＭ25025」號等事實，業經丙○○、
    乙○○（黃千祐之妻）、黃千祐於警詢中陳述屬實，且與黃千祐於本院調查中之
    證詞相符，並有車輛竊盜車牌失竊資料個別查詢報表、贓物認領保管單各一紙足
    按，查獲之車輛經警將車身號碼電解顯影後，該車身號碼為「ＡＨＢ61060ＢＭ
    27666」號，與該車引擎電腦盒上所黏貼之車身號碼電腦條碼相符，而非「ＡＨ
    Ｂ61020ＢＭ25025」號有臺北縣政府警察局板橋分局刑事案件報告書一份及車身
    號碼照片四楨附於偵查卷可參。被告於本院調查中供承：其係經營機車修理業，
    該車係自八十四年底向原車主甲○○以一百十一萬元購入，並由其駕駛至八十八
    年一月間送修止，共計使用該車三年餘等語，核與證人甲○○於本院審理時證詞
    相符合，足認被告其所駕駛之ＤＭ─八七八二號ＢＭＷ五二０型自用小客車對車
    輛之機械結構、外觀應具有一般認知，且被告於車輛泡水前駕駛該車三年餘，亦
    對該車之一般機械性能、內裝、外觀均有相當認識之人；被告於該車泡水後即以
    二十萬元交由友人所介紹未曾相識之丙○○修理，費用遠低於代理ＢＭＷ原廠之
    汎德公司估價之五十萬元，於交修前不知丙○○修理廠之所在等情，業據被告於
    警詢、偵查及本院調查供承明確，被告於丙○○修畢後交車時，被告已經發現丙
    ○○所交之車，竟比原車多了天窗等情，訊之被告當時其認知情形時供稱：其發
    現有異，當時覺得奇怪，但拿行照核對車身號碼相同，其才敢開車等語，依被告
    職業較一般人對機械之結構有更多之知識，對於所駕駛三年餘之ＢＭＷ自用小客
    車，之機械性能、外部、內部之裝設等應有相當之認知，其以遠低於原廠價格交
    由丙○○修理後，竟會額外多出一個價值四萬餘元之天窗，已顯違情理，又交車
    時被告發現多出天窗後即懷疑該車非其交修之車輛而感覺「奇怪」，依被告所辯
    其僅比對車身號碼即釋其所疑，進而深信不疑，竟未查驗其他如車輛駕駛性能、
    內裝、外觀之特徵等再予以比對，亦顯悖常情，被告所辯其不知該丙○○所交之
    車非其原送修之車輛為不可信，被告於丙○○交車而多出天窗時即應已經明知該
    車非其所交修之車輛，其仍在查驗車身號碼後交付修車費用二十萬元，顯有故買
    非其所有之贓車之故意，本件事證明確，被告犯行堪以認定，應依法論科。
二、按汽車車身號碼，係車輛製造廠商出廠之標誌，乃表示一定用意之證明，依刑法
    第二百二十條規定，應以私文書論（最高法院六十六年台上字第一九六一號判例
    參照）。被告既明知該車係來路不明之贓車，且經核對車身號碼後，已知車身號
    碼業經偽造，仍以二十萬元代價自丙○○處購入，並駕駛該贓車，核被告所為，
    係犯刑法第三百四十九條第二項故買贓物罪、同法第二百十六條、第二百十條、
    二百二十條行使偽造私文書罪。被告多次行使偽造私文書係基於單一犯意而為之
    接續行為，僅論以一罪。被告所犯故買贓物、行使偽造私文書二罪間有方法、目
    的之牽連關係，應從一重之行使偽造私文書罪處斷。公訴人漏未論及被告行使偽
    造私文書罪部分，雖有未洽，然此部分與起訴之故買贓物罪犯行，有方法、目的
    之牽連關係，為起訴效力所及，本院仍應併予審理。爰審酌被告因一時貪圖便宜
    致罹刑章，故買盜贓助長盜風，且犯後猶飾詞狡辯，毫無悔改之意等一切情狀，
    量處如主文所示之刑，以示懲儆。
據上論斷，應依刑事訴訟法第二百九十九條第一項前段，刑法第三百四十九條第二項
、第二百十六條、第二百十條、第二百二十條、第五十五條，罰金罰鍰提高標準條例
第一條前段，判決如主文。
本案經檢察官呂朝章到庭執行職務
中      華      民      國      九十二      年      十    月    十四    日
                                      臺灣臺北地方法院刑事第十四庭
                                      審判長法官  宋  松  璟
                                            法官  吳  秋  宏
                                            法官  王  綽  光
右正本證明與原本無異。
如不服本判決，應於判決送達後十日內向本院提出上訴狀（應抄附繕本）。告訴人或
被害人如對於本判決不服者，應具備理由請求檢察官上訴，其上訴期間之計算係以檢
察官收受判決正本之日期為準。
                                          書記官  潘  惠  梅
中      華      民      國    九十二    年      十      月     十六     日
附錄論罪科刑法條：
刑法第二百一十條
 (偽造變造私文書罪)
偽造、變造私文書，足以生損害於公眾或他人者，處五年以下有期徒刑。
刑法第二百一十六條
 (行使偽造變造或登載不實之文書罪)
行使第二百十條至第二百十五條之文書者，依偽造、變造文書或登載不實事項或使登
載不實事項之規定處斷。
中華民國刑法第二百二十條
在紙上或物品上之文字、符號、圖畫、照像，依習慣或特約，足以為表示其用意之證
明者，關於本章及本章以外各罪，以文書論。
錄音、錄影或電磁紀錄，藉機器或電腦之處理所顯示之聲音、影像或符號，足以為表
示其用意之證明者，亦同。
稱電磁紀錄，指以電子、磁性或其他無法以人之知覺直接認識之方式所製成之紀錄，
而供電腦處理之用者。


司法院資訊處製作；財團法人民間司法改革基金會備份。
